# 如何确定同控下的净资产份额？

提问人：咁又点 时间：2020-06-05 16:33:03
请教各位大神，如A持有B80%股权，B同一控制下获得C60%股权，则合并日，在B合并层面获得C在最终控制方的净资产60%。在A合并层面是否是获得C在最终控制方的净资产60%80%？，即，在B合并层面确认的少数股东权益按40%，在A合并层面确认的少数股东权益按1-60%80%。

回答人：chenyiwei
先仍按60%确定在C的净资产中所占的份额。然后，以调整后的B公司合并报表归母净资产的20%作为A的合并报表层面的调整后少数股东权益。而不是简单地“1-60%*80%”。

提问人：咁又点 时间：2020-06-09 16:41:00
陈版您好，想再咨询一下，如何理解同一控制下取得的被合并方相对于最终控制方而言净资产账面价值份额？
如，若A持B80%股权，B同一控制下获得C60%股权，同时，A持D70%股权，D持C10%股权。B和D无股权关系，假设C是设立不带商誉，假设只有这四家公司。
则，B合并报表调整长投=C的归母净资产60%，然后抵消该长投，C的归母净资产40%确认为少数股东权益？
而，A合并报表如何调整长投和确认少数股东？长投=C归母净资产（60%80%+1070%）？是否可以理解为C公司的归母净资产（60%80%+10%70%）归母公司A 享有，而其余部分归少数股东享有？

回答人：chenyiwei
B的合并层面如你所理解；A的合并层面直接按调整后B的合并报表层面归母净资产计算少数股东权益影响，并需考虑分步交易实现同一控制下合并的影响。